【裁判字號】    97,附民,68
【裁判日期】    971126
【裁判案由】    常業詐欺等
【裁判全文】
臺灣高雄地方法院刑事附帶民事訴訟判決  97年度附民字第68號
                                     97年度附民字第287號
原      告  戊○○
被      告  甲○○
            港都網事業股份有限公司
兼 上 1 人
法定代理人  丙○○
被      告  乙○○
上2 人共同
訴訟代理人  柳聰賢律師
被      告  丁○○
訴訟代理人  王國論律師
上列被告等因常業詐欺等案件（本院96年度訴字第1031號），經
原告提起附帶民事訴訟，請求損害賠償，本院判決如下：
    主    文
原告之訴及假執行之聲請均駁回。
    事    實
一、原告起訴主張：被告丙○○為港督網事業股份有限公司（下
    稱港都網公司）之負責人，該公司員工甲○○及其主管丁○○，於民國（下同）93年10月間起向原告以詐術勸誘原告投
    資該公司所經營之電腦，每台新台幣（下同）9 萬8 千元，
    每月可得紅利3 千元，致原告先後向台新、陽信、國泰世華
    等銀行共貸款145 萬元，兩造並簽訂經營合約書，被告甲○○取得原告上開銀行存摺、印章後，即將所貸款項匯入該公
    司指定之帳戶，然被告等人僅陸續支付原告紅利共53萬3545
    元，隨即於95年3 月、7 月間停止發放紅利，被告乙○○、
    甲○○等人紅利僅發放1 年餘，原告始知遭被告等人詐騙，
    爰請求給付返還投資金額76萬6455元；且因原告遭受貸款等
    精神壓力嚴重，因此罹患憂鬱方面疾病，受有精神上損害，
    且請求慰撫金50萬元。為此，求為判決被告5 人應給付原告
    126 萬6455元及自起訴狀繕本送達之翌日起至清償日止，按
    週年利率百分之5 計算之利息；願供擔保請宣告假執行等語
    （先位聲明）。並以被告丙○○、乙○○、甲○○、丁○○
    等4 人另有拆股、違法寄檯等背信之侵權行為，應負民法第
    184 條第2 項之侵權行為損害賠償責任，求為判決備位聲明
    之金額及假執行同上開先位聲明等語。
二、被告甲○○則以：伊沒有詐騙原告等語；被告丙○○則以：
    港都網不是伊在經營，是伊哥哥乙○○借伊名義在使用，且
    原告與訴外人林楓凱已經收到港都網給付之賠償今42萬元，
    雙方已經和解並簽訂切結書等語；被告丁○○則以：原告僅
    單純投資失利，伊不認識原告，也未對之招攬，且除被告乙○○外，其餘被告4 人均已經檢察官為不起訴處分，有高雄
    地檢署97年度偵字第8895號、第10606 號不起訴處分書可稽
    ，本件原告請求無理由等語置辯，並均求為判決駁回原告之
    訴，如受不利判決，願供擔保免予宣告假執行。被告乙○○
    、港都網公司未為任何聲明或陳述，亦未提出任何書狀。
    理    由
一、按刑事訴訟諭知無罪，免訴或不受理之判決者，對於附帶民
    事訴訟部分，應以判決駁回原告之訴，刑事訴訟法第503 條
    第1 項前段定有明文。
二、本件被告甲○○、丙○○、乙○○、丁○○4 人被訴常業詐
    欺等一案，業經本案刑事判決諭知無罪在案（被告港都網公
    司係原告主張依民法應付賠償責任之人），根據首揭說明，
    原告之訴，自應予以駁回，而其假執行之請求，因而失所附
    麗，併應駁回。據上論斷，應依刑事訴訟法第503 條第1 項
    前段，判決如主文。
中    華    民    國    97    年    11    月    26    日
                  刑事第十九庭  審判長法  官  林水城
                                      法  官  羅立德
                                      法  官  李昆南
以上正本證明與原本無異。
如不服本判決非對於刑事判決有上訴時不得上訴，並應於送達後
10日內向本院提出上訴狀。
中    華    民    國    97    年    11    月    26    日
                                      書記官  黃美玲


司法院資訊處製作；財團法人民間司法改革基金會備份。
